臺灣苗栗地方法院刑事判決　　　　　　　 93年度訴字第467號
公　訴　人　臺灣苗栗地方法院檢察署檢察官
被　　　告　甲○○
指定辯護人　本院公設辯護人乙○○
上列被告因違反槍砲彈藥刀械管制條例案件，經檢察官提起公訴
（93年度偵字第3032號），本院判決如下：
    主  文
甲○○未經許可，寄藏其他可發射子彈具有殺傷力之改造手槍，
處有期徒刑壹年肆月，併科罰金新臺幣拾萬元，罰金如易服勞役
，以新臺幣玖佰元即銀元佰元折算壹日，扣案之仿BERETTA 廠
84型半自動手槍製造之改造玩具手槍壹支（含彈匣壹個，槍枝管
制編號：0000000000號）沒收。
    事  實
一、甲○○明知具有殺傷力之改造玩具手槍、改造子彈係管制物
    品，未經許可，不得寄藏、持有，竟於民國93年7 月底某日
    ，在苗栗縣竹南鎮「麥克龍遊藝場」內，受其友人綽號「小
    胖」之真實姓名不詳成年男子之託，受寄具有殺傷力之仿BE
    RETTA 廠84型半自動手槍製造之改造玩具手槍1 支（含彈匣
    1 個，槍枝管制編號：0000000000號）及改造子彈1 顆，並
    將之藏放於其位於苗栗縣頭份鎮○○路51號之居所內。嗣於
    93年8 月17日7 時30分許，經警持搜索票前往其上開居所搜
    索，扣得前開具有殺傷力之改造玩具手槍1 支、改造子彈1
    顆（送鑑定時經試射，已無殺傷力）而查悉上情。
二、案經苗栗縣警察局通霄分局報請臺灣苗栗地方法院檢察署檢
    察官偵查起訴。
　　理  由
一、認定犯罪事實所根據的證據及理由
  (一)被告甲○○於偵、審中自白上揭犯行。
  (二)查獲後所攝照片3 幀（偵卷第8 、9 頁）在卷足憑，另有前
    開改造玩具手槍1 支、改造子彈1 顆扣案可資佐證。
  (三)前開槍、彈經送內政部刑事警察局鑑定，改造手槍1 支，認
    係由仿BERETTA 廠84型半自動手槍製造之玩具手槍換裝土造
    金屬槍管而成之改造手槍，機械性能良好，可擊發適用子彈
    ，認具殺傷力；改造子彈1 顆，認係由玩具金屬彈殼加裝直
    徑8 點1 mm土造金屬彈頭之改造子彈，經試射，可擊發，認
    具殺傷力等語，有該局93年9 月30日刑鑑字第0930172914號
    槍彈鑑定書1 份（偵卷第31至35頁）足稽。
  (四)由上述各節參互佐證，被告自白核與事實相符，應堪採信。
    本件事證明確，被告上揭犯行足以認定。
二、論罪科刑的理由：
  (一)查被告行為後，槍砲彈藥刀械管制條例已於94年1 月26日修
    正公布施行，並於同年月28日生效，而修正前槍砲彈藥刀械
    管制條例第11條第4 項規定：「未經許可，持有、寄藏或意
    圖販賣而陳列第1 項所列槍砲者，處1 年以上7 年以下有期
    徒刑，併科新臺幣700 萬元以下罰金」，該條第1 項規定：
    「未經許可，製造、販賣或運輸第4 條第1 項第1 款所稱其
    他可發射金屬或子彈具有殺傷力之各式槍砲者，處5 年以上
    有期徒刑，併科新臺幣1000萬元以下罰金」，於刪除後，與
    修正前第10條合併修正，移列為修正後同條例第8 條第4 項
    及第1 項：「未經許可，持有、寄藏或意圖販賣而陳列第1
    項所列槍枝者，處3 年以上10年以下有期徒刑，併科新臺幣
    700 萬元以下罰金」、「未經許可，製造、販賣或運輸鋼筆
    槍、瓦斯槍、麻醉槍、獵槍、空氣槍或第4 條第1 項第1 款
    所定其他可發射金屬或子彈具有殺傷力之各式槍砲者，處無
    期徒刑或5 年以上有期徒刑，併科新台幣1000萬元以下罰金
    」，均加重刑責。於比較新舊法後，以舊法有利於行為人，
    依刑法第2 條第1 項但書之規定，自應適用修正前之規定論
    處。
  (二)按槍砲彈藥刀械管制條例雖將「持有」與「寄藏」為分別之
    處罰規定，則單純之「持有」，固不包括「寄藏」，但「寄
    藏」之受人委託代為保管，其保管之本身所為之「持有」，
    既係「寄藏」之當然結果，法律上自宜僅就「寄藏」行為為
    包括之評價，不應另就「持有」予以論罪（最高法院74年台
    上字第3400號判例參照），是核被告所為，係違反修正前槍
    砲彈藥刀械管制條例第11條第4 項之未經許可寄藏其他可發
    射子彈具有殺傷力之槍砲罪、同條例第12條第4 項之未經許
    可寄藏子彈罪。
  (三)被告以1 寄藏行為，同時觸犯上開2 罪名，為想像競合犯，
    應依刑法第55條之規定，從1 重之未經許可持有其他可發射
    子彈具有殺傷力之槍砲罪處斷。
  (四)審酌被告非法寄藏槍、彈等物，對社會治安潛藏之危險非輕
    ，惟其寄藏期間不長，且未持以犯罪，另其犯後坦承犯行，
    態度良好等一切情狀，爰量處如檢察官求處刑度如主文所示
    之刑。
  (五)扣案具有殺傷力之仿BERETTA 廠84型半自動手槍製造之改造
    玩具手槍1 支（含彈匣1 個，槍枝管制編號：0000000000號
    ），為違禁物，應依刑法第38條第1 項第1 款之規定宣告沒
    收。至扣案之改造子彈1 顆既經鑑驗試射業如前述，已失其
    原有之結構及效能，不具殺傷力，並非違禁物，爰不另為沒
    收之諭知，併此敘明。
三、適用法律依據：
  (一)刑事訴訟法第299 條第1 項前段。
  (二)（修正前）槍砲彈藥刀械管制條例第11條第4 項、第12條第
    4 項。
  (三)刑法第11條前段、第2 條第1 項但書、第55條、第42條第2
    項、第38條第1 項第1 款。
  (四)罰金罰鍰提高標準條例第2 條。
  (五)現行法規所定貨幣單位折算新臺幣條例第2 條。
本案經檢察官林文中到庭執行職務。
中　　華　　民　　國　　94　　年　　6 　　月　　28　　日
                  刑事第二庭審判長法　官　林 燦 都
                                  法　官　黃 怡 玲
                                  法　官　張 文 毓
以上正本證明與原本無異
如不服本判決應於送達後10日內向本院提出上訴狀
                                  書記官  陳 淑 華
中　　華　　民　　國　　94　　年　　6 　　月　　28　　日
附錄本判決論罪科刑法條
修正前槍砲彈藥刀械管制條例第11條第4 項
未經許可，持有、寄藏或意圖販賣而陳列第1 項所列槍砲者，處
1 年以上7 年以下有期徒刑，併科新臺幣700 萬元以下罰金。
槍砲彈藥刀械管制條例第12條第4 項
未經許可，持有、寄藏或意圖販賣而陳列子彈者，處5 年以下有
期徒刑，併科新台幣300 萬元以下罰金。
